臺灣彰化地方法院刑事判決　　　　　　 96年度簡上字第234號
上　訴　人
即　被　告　乙○○
上列上訴人因違反家庭暴力防治法案件，不服本院北斗簡易庭九
十六年度斗簡字第三八二號中華民國九十六年七月三十一日第一
審簡易判決（原檢察官聲請簡易判決處刑案號：九十六年度偵字
第五八一七號），本院管轄第二審合議庭判決如下︰
    主  文
上訴駁回。
    事實及理由
一、本案經本院審理結果，認第一審判決認事用法及量刑均無不
    當，應予維持，並引用第一審判決書記載之事實、證據及理
    由（如附件，惟所引用之檢察官聲請簡易判決處刑書犯罪事
    實欄第八至十行「先以『幹你娘』、『臭女人』等語辱罵甲
    ○○，甲○○不予理會走出屋外，乙○○即在屋外為搶下塑
    膠水管而與甲○○發生拉扯」之記載更正為「見甲○○在庭
    院洗衣服，竟先以『幹你娘』、『臭女人』等語辱罵甲○○
    ，甲○○即說『你很煩、你不去睡覺。』，乙○○即走近甲
    ○○，並拿起正在放水的水管噴甲○○，甲○○為免被水噴
    溼，即欲將水管搶下，二人因而發生拉扯」）。
二、本件上訴人即被告乙○○（以下簡稱被告）上訴意旨略以：
    甲○○當時在洗衣服，是她拿水管噴我，不是我強拉她的水
    管，且是甲○○打我，並將我推倒在地，我並沒有還手云云
    。
三、訊據被告固坦承知悉上開民事通常保護令，惟矢口否認有何
    違反保護令之行為，辯稱：甲○○當時在洗衣服，是她拿水
    管噴我，不是我強拉她的水管，且是甲○○打我，並將我推
    倒在地，我並沒有還手云云。惟查：被告上開犯行，業據證
    人即被害人甲○○於本院審理時證稱：九十六年六月二十日
    晚上八點多，乙○○喝醉回來，當時我在庭院洗衣服，乙○
    ○回來就一直罵我在外面亂來，且罵我「幹你娘」、「臭女
    人」，我就很生氣不管他，我也大聲說「你很煩、你不去睡
    覺。」，之後他就靠近我，拿起正在放水的水管噴我，我就
    跟他拉來拉去，期間乙○○的手有抓到我的脖子，我脖子的
    傷是因為乙○○拉扯水管之間受傷的，因為地上有水所以有
    點滑，所以我們兩人都有滑倒，我們倒地之後，乙○○的母
    親就出現了，所以就沒有繼續搶水管了等語，且被告於檢察
    官訊問時亦供稱：「（問：提示彰化地方法院九十六年度家
    護字第四七號通常保護令，你是否知道這個保護令？）知道
    。（問：有無於九十六年六月二十日二十時三十分許，在彰
    化縣田尾鄉海豐村和平巷一０九號對被害人口出穢言辱罵並
    用水噴灑她？）沒有，是互相拉扯致兩人受傷。（問：有無
    用三字經罵被害人甲○○？）有。（問：有無拿塑膠管用水
    噴她，甲○○要搶下塑膠管才發生拉扯？）有。（問：為何
    要這樣做？）因為前幾天我有勸她不要太晚回來，我擔心她
    的安危。（問：對違反保護令的部分是否認罪？）認罪。」
    等語，並有本院九十六年度家護字第四七號民事通常保護令
    一份及照片六幀在卷可稽，又家庭暴力防治法所稱之家庭暴
    力者，謂家庭成員間實施身體或精神上不法侵害之行為；而
    所稱之騷擾者，係謂任何打擾、警告、嘲弄或辱罵他人之言
    語、動作或製造使人心生畏怖情境之行為，家庭暴力防治法
    第二條第一項、第三項定有明文。本件被告於保護令有效期
    間之九十六年六月二十日晚上八時三十分許，酒後返回住處
    ，見被害人在庭院洗衣服，竟先以「幹你娘」、「臭女人」
    等語辱罵被害人，被害人即說『你很煩、你不去睡覺。』，
    被告即走近被害人，並拿起正在放水的水管噴被害人，被害
    人為免被水噴溼，即欲將水管搶下，二人因而發生拉扯，並
    致被害人受有頸部擦傷之傷害，被告此舉顯已傷害被害人並
    影響被害人之情緒，且所言又係被害人所不願聽聞之言語，
    顯已實施身體及精神上不法侵害之行為，並構成騷擾，是以
    被告所辯顯係事後飾卸之詞，不足採信，是以本件事證已臻
    明確，被告犯行洵堪認定。
四、核被告所為，係犯家庭暴力防治法第六十一條第一、二款之
    違反保護令罪。又被告以一行為違反同一保護令內所禁止之
    二款行為，僅係違反之情狀有二種，應僅論以一違反保護令
    罪。原審審酌被告違反保護令之情節、手段、被害人所受之
    損害、被告之素行、生活狀況、智識程度、犯後之態度等一
    切情狀，據以論罪科刑，判處被告有期徒刑二月，並諭知易
    科罰金之折算標準，核無不當，上訴人即被告指摘原判決有
    誤，聲請撤銷原判決為無理由，自應予以駁回其上訴。
據上論斷，應依刑事訴訟法第四百五十五條之一第一項、第三項
、第三百六十八條、第三百七十三條，判決如主文。
本件經檢察官張聖傳到庭執行職務。
中　　華　　民　　國　　96　　年　　11　　月　　20　　日
                        臺灣彰化地方法院刑事第二庭
                            審判長法官  石馨文
                            法      官  黃齡玉
                            法      官  尚安雅
以上正本證明與原本無異。
本判決不得上訴。
中　　華　　民　　國　　96　　年　　11　　月　　21　　日
                            書  記  官  洪年慶
